臺灣桃園地方法院刑事判決
111年度易字第269號
公  訴  人  臺灣桃園地方檢察署檢察官  
被      告  柯美蓮





上列被告因竊盜等案件，經檢察官提起公訴（110年度偵字第214
63號、110年度偵字第21528號、110年度偵字第24626號），本院
判決如下：
    主  文
柯美蓮共同犯竊盜罪，處有期徒刑陸月，如易科罰金，以新臺幣
壹仟元折算壹日。未扣案之犯罪所得牧田電鑽壹支、槌鑽壹支、
砂輪機叁支、牧田電池玖顆、碎石機貳台、接地溝表壹台、插電
砂輪機壹台、空壓機壹台、釘槍壹支、行車紀錄器壹台、電動螺
絲起子壹支、電表貳台、印字機壹台、工具箱壹個均沒收，於全
部或一部不能沒收或不宜執行沒收時，追徵其價額。
    事  實
一、柯美蓮、陳國慶（所涉竊盜罪嫌，業經本院判處有期徒刑5
    月，上訴後刻由臺灣高等法院審理中）共同意圖為自己不法
    之所有，基於竊盜與毀損之犯意聯絡，於民國110年3月14日
    凌晨0時4分許，由陳國慶騎乘車牌號碼000-000號普通重型
    機車搭載柯美蓮前往桃園市○○區○○街00號停車場，抵達後，
    陳國慶先持不詳物品破壞蔡盷錚停放在該處之車牌號碼000-
    0000自小貨車駕駛座車門，該車門鎖因遭破壞無法為正常使
    用，足生損害於蔡盷錚，繼之與柯美蓮合力徒手竊取置於車
    內之牧田電鑽1支、槌鑽1支、砂輪機3支、牧田電池9顆、碎
    石機2台、接地溝表1台、插電砂輪機1台、空壓機1台、釘槍
    1支、行車紀錄器1台、電動螺絲起子1支、電表2台、印字機
    1台、工具箱1個【價值共計約新臺幣（下同）25萬元】。
二、案經蔡盷錚訴由桃園市政府警察局桃園分局移送臺灣桃園地
    方檢察署檢察官偵查起訴。　　
    理  由
一、本判決援引之供述及非供述證據，均依法定方式取得，並經
    本院於審理期日踐行合法之調查，其中屬被告以外之人於審
    判外所為陳述者，檢察官、被告柯美蓮均不爭執證據能力，
    且查無依法應排除其證據能力之情形，本院審酌各該陳述作
    成時之情況，認為適當，均得採為判決之基礎。 
二、訊據被告矢口否認有竊盜犯行，辯稱：我有去，但不知道陳
    國慶做什麼，陳國慶說要找朋友，途中我想尿尿，陳國慶帶
    我去停車場尿尿，我有問陳國慶搬的是什麼東西，他說是朋
    友的云云。經查：
㈠、被告於110年3月14日凌晨0時4分許，搭乘陳國慶騎乘之車牌
    號碼000-000號普通重型機車一同前往桃園市○○區○○街00號
    停車場，兩人抵達停車場後，陳國慶先將停車場之照明設備
    電源斷電，繼之持不詳物品破壞告訴人蔡盷錚所有置於停車
    場內之車牌號碼000-0000自小貨車駕駛座車門，告訴人放在
    車輛內之牧田電鑽1支、槌鑽1支、砂輪機3支、牧田電池9顆
    、碎石機2台、接地溝表1台、插電砂輪機1台、空壓機1台、
    釘槍1支、行車紀錄器1台、電動螺絲起子1支、電表2台、印
    字機1台、工具箱1個因而遭竊取乙節，業據證人即共同被告
    陳國慶、證人即告訴人蔡盷錚、證人即車牌號碼000-000號
    普通重型機車車主鄭育婷分別於警詢中證述在卷，復有自願
    受搜索同意書、桃園市政府警察局桃園分局扣押筆錄暨扣押
    物品目錄表、車輛詳細資料報表（車號：000-000號重型機
    車、車號：000-0000號自用小貨車）、桃園市政府警察局桃
    園分局扣押物品清單、現場照片、指認犯罪嫌疑人紀錄表在
    卷可稽（見偵字第21528號卷，第8至10頁、第63至65頁、第
    69至77頁、第79至81頁、第83至87頁；偵字第21463號卷，
    第39至42頁、第43至45頁），洵堪認定。　　
㈡、被告於警詢中供稱：我跟我男朋友陳國慶直接開門竊取砂輪
    機、碎石機等物品，離開停車場後去三重變賣贓物等語（見
    偵字第21528號卷，第46至47頁），核與證人即共同被告陳
    國慶於警詢中所稱：我跟我女朋友柯美蓮一起竊取，我女朋
    友叫我把東西搬上車，我就過去把東西搬上車，我搬了很多
    工具等語相符（見偵字第21528號卷，第8至9頁），若被告
    不曾參與行竊，豈會於警詢中自招罪責，且恰與陳國慶所述
    一致，更向警方交代竊取而來之贓物流向。再者，被告與陳
    國慶於警詢中均供稱進入桃園市○○區○○街00號停車場後，監
    視器有遭陳國慶斷電，此節核與本院勘驗停車場監視器所顯
    示「監視器畫面一開始，可以看到有一雙載之機車從110年
    度偵字第21528號卷第87頁上方照片所示之鐵捲門入口處進
    入停車場，有照明燈光往停車場內照射，可以看到有一名男
    子在停車場內來回走動，後來走去一個類似有牆壁的地方，
    站在該處不久，原先照明之燈光就熄滅，畫面一片黑暗」之
    結果一致，有本院勘驗筆錄在卷可證（見本院易字卷，第45
    1至452頁），苟如被告所辯係陪同陳國慶找朋友搬物品，並
    非從事不法行為，陳國慶何須刻意將停車場監視器電源切斷
    ，蓋尋訪友人而切斷所在場所電源，詭異至極，實際上應係
    被告及陳國慶為避免行竊過程遭停車場監視器拍下，陳國慶
    方有此舉，益證被告事後否認參與竊盜犯行，屬卸責之詞，
    難以採信。另證人陳國慶於本院準備程序中證稱：當時我把
    車門的鎖弄開，是用小小、短短的東西打開車門等語（見本
    院審易字卷，第216頁），告訴人於警詢中亦證稱自小貨車
    駕駛座車門遭到人為破壞（見偵字第21528號卷，第64頁）
    ，顯見被告與陳國慶為竊取車內物品而先由陳國慶持不詳物
    品破壞告訴人之自小貨車車門，被告縱未親自下手破壞，然
    其對於陳國慶破壞車門鎖之目的在於遂行竊盜目的，自難諉
    稱不知，且應屬渠等行竊計畫之一環，被告對於陳國慶毀損
    車門鎖之行為自應同負其責。
㈢、綜上，本件事證明確，被告辯解均無可採，犯行堪以認定，
    應予依法論科。　　　　　
三、論罪科刑：
㈠、核被告所為，係犯刑法第320條第1項之竊盜罪及第354條之毀
    損罪。檢察官固認被告所為應成立刑法第321條第1項第3款
    之攜帶兇器竊盜罪，然查：⑴被告、陳國慶所使用之車牌號
    碼000-000號普通重型機車置物廂中放有螺絲起子1支，於11
    0年3月14日上午10時30分許，在新北市○○區○○街000○0號遭
    警方扣得，有自願受搜索同意書、桃園市政府警察局桃園分
    局扣押筆錄暨扣押物品目錄表、現場照片等在卷可按（見偵
    字第21528號卷，第69頁、第71至77頁、第85頁），然被告
    、陳國慶並非甫為竊盜犯行後即遭警方查獲並扣得螺絲起子
    ，實施犯罪與遭搜索扣押之時間相隔10餘小時，無法排除被
    告、陳國慶係行竊後之不詳時間方將螺絲起子置於車廂內，
    作為另一次行竊之用，或為其他正當用途，尚難遽認渠等為
    事實欄所載犯行時確有攜帶螺絲起子。⑵告訴人於警詢中證
    稱：駕駛座的車門被一字起子撬開，以我做工的經驗，我認
    為是一字起子撬開破壞的，因為有一字起子痕跡等語（見偵
    字第21528號卷，第64頁），固然告訴人依其經驗判斷行竊
    工具乃一字起子，然此乃告訴人主觀所為判斷，此等工具未
    經警方在被告、陳國慶處尋獲，更與警方扣得之螺絲起子迥
    然有別，檢察官認扣案螺絲起子乃行竊工具，實乏佐證。⑶
    況觀諸現場照片所示（見偵字第21528號卷，第84頁），告
    訴人之自小貨車車門鎖固有些微變形，但並非僅有螺絲起子
    能成其效，持任何質地堅硬但非屬兇器之物品諸如石頭、磚
    塊、鑰匙予以施力敲擊，均可導致相同結果，在無法認定被
    告、陳國慶用以行竊之物品種類時，依有疑唯利被告原則，
    尚難認渠等攜帶之物品為「兇器」。從而，檢察官所引法條
    容有未恰，然與本院所認定之犯罪事實屬社會基礎事實同一
    ，爰依刑事訴訟法第300條變更原起訴法條。
㈡、被告與陳國慶就上揭竊盜及毀損犯行，具有犯意聯絡與行為
    分擔，為共同正犯。被告、陳國慶為竊取告訴人自小貨車內
    物品而以不詳物品破壞車門門鎖，兩行為具有手段、目的之
    關連性，行為間具有局部同一性，屬想像競合犯，應依刑法
    第55條規定，從一重以竊盜罪論處。
㈢、爰審酌被告有多次竊盜前科，有臺灣高等法院被告前案紀錄
    表可佐，仍不思循正當途徑賺取財物，一再竊取他人物品，
    嚴重欠缺尊重他人財產權之觀念，所為破壞社會秩序，亦造
    成告訴人財產損失，誠屬不當，兼衡渠等犯後態度、智識程
    度、得手之財物價值、經濟狀況、未積極與實際蒙受損失之
    告訴人達成和解或賠償其損害等一切情狀，量處如主文所示
    之刑，並諭知易科罰金之折算標準。
四、沒收：
㈠、按犯罪所得，屬於犯罪行為人者，沒收之；於全部或一部不
    能沒收或不宜執行沒收時，追徵其價額，刑法第38條之1第1
    項前段、第3項分別定有明文。又犯罪所得之沒收、追繳或
    追徵，在剝奪犯罪行為人之實際犯罪所得，其重點置於所受
    利得之剝奪，故無利得者自不生剝奪財產權之問題，是二人
    以上共同犯罪，關於犯罪所得之沒收、追徵，應各按其實際
    利得數額負責，並非須負連帶責任（最高法院105年度台上
    字第1733號判決意旨參照）。所謂各人「所分得」，係指各
    人「對犯罪所得有事實上之處分權限」，法院應視具體個案
    之實際情形而為認定，倘若共同正犯各成員內部間，對於不
    法利得分配明確時，應依各人實際分配所得沒收。查，證人
    即共同被告陳國慶於警詢中供稱：我跟我女友把贓物搬上計
    程車，並坐車到三重，之後我就不知道等語（見偵字第2152
    8號卷，第9頁），被告於警詢中供稱：竊取完物品，我叫計
    程車去三重，詳細地址不知道，去三重變賣贓物，總共賣得
    3,000元等語（見偵字第21528號卷，第47頁），顯見被告應
    係最終保有牧田電鑽1支、槌鑽1支、砂輪機3支、牧田電池9
    顆、碎石機2台、接地溝表1台、插電砂輪機1台、空壓機1台
    、釘槍1支、行車紀錄器1台、電動螺絲起子1支、電表2台、
    印字機1台、工具箱1個等犯罪所得之人。另被告雖自述上開
    物品已變賣3,000元，惟卷內無相關資料可佐，且其所陳變
    賣價額與告訴人所述財物價值約25萬元差距極大，雖此等物
    品經使用後之價值難與新品等同視之，但既屬告訴人正常使
    用之物，應仍有一定價值，斷無可能滑落至幾近乎廢品，故
    被告所述變賣價額應有所保留，無法遽信，為免被告保有犯
    罪所得，應依刑法第38條之1第1項前段、第3項之規定沒收
    牧田電鑽1支、槌鑽1支、砂輪機3支、牧田電池9顆、碎石機
    2台、接地溝表1台、插電砂輪機1台、空壓機1台、釘槍1支
    、行車紀錄器1台、電動螺絲起子1支、電表2台、印字機1台
    、工具箱1個，於全部或一部不能沒收或不宜執行沒收時，
    追徵其價額。
㈡、另扣案之螺絲起子1支並非被告供犯罪所用之物，亦非違禁物
    ，爰不宣告沒收。
據上論斷，應依刑事訴訟法第299條第1項前段、第300條，刑法
第28條、第320條第1項、第354條、第55條、第41條第1項前段、
第38條之1第1項、第3項，刑法施行法第1條之1第1項，判決如主
文。　　
本案經檢察官楊挺宏提起公訴，檢察官賴怡伶到庭執行職務。
中　　華　　民　　國　　111 　年　　8 　　月　　19 　日
                  刑事第十二庭    法　官　張宏任
以上正本證明與原本無異。
如不服本判決應於收受判決後20日內向本院提出上訴書狀，並應
敘述具體理由。其未敘述上訴理由者，應於上訴期間屆滿後20日
內向本院補提理由書(均須按他造當事人之人數附繕本)「切勿逕
送上級法院」。
                                  書記官  陳美靜
中　　華　　民　　國　　111 　年　　8 　　月　　19　　日



附錄本案論罪科刑法條：
中華民國刑法第320條
意圖為自己或第三人不法之所有，而竊取他人之動產者，為竊盜
罪，處5年以下有期徒刑、拘役或50萬元以下罰金。
意圖為自己或第三人不法之利益，而竊佔他人之不動產者，依前
項之規定處斷。
前二項之未遂犯罰之。
中華民國刑法第354條
毀棄、損壞前二條以外之他人之物或致令不堪用，足以生損害於
公眾或他人者，處2年以下有期徒刑、拘役或1萬5千元以下罰金
。